# 计税基础

提问人：zqzdm 时间：2019-02-17 23:47:51
计税基础真的看得有点懵，请教一个问题：
2016 年 12 月 1 日，甲公司应融券业务发生交易性金融负债 100 万，2016 年 12 月 31 日，其公允价值为 80 万。
那 2016 年 12 月 31 日负债的计税基础是 100 万吧？
怎么从公式负债的计税基础 =账面价值-未来期间计税时可以税前扣除的金额来理解？
不是变成 80-（-20）了吗？

回答人：chenyiwei
对资产、负债的计税基础，可以这样理解：假设某企业在法定的依据会计准则编制的账册之外，另外设置一套辅助帐，依据税法规定核算其各项经济业务，用于所得税纳税申报，则这套” 税务辅助帐“上显示的资产、负债账面价值就是其计税基础。
例如，税法上对交易性金融负债只承认其历史成本，不承认其持有期间的后续公允价值变动，故该项交易性金融负债在税务辅助帐上一直按照其原始成本 100 计量，这 100 就是其计税基础。